臺灣高等法院刑事判決　　　　　　　　　　　　　九十三年度上訴字第一一七八號
　　上　訴　人
　　即　被　告　甲○○
右上訴人因違反槍砲彈藥刀械管制條例案件，不服台灣桃園地方法院九十二年度訴字
第一○五六號，中華民國九十三年三月二日第一審判決（起訴案號：臺灣桃園地方法
院檢察署九十一年度偵字第二二七五六號）提起上訴，本院判決如左：
    主  文
上訴駁回。
    事  實
一、甲○○明知可發射子彈具有殺傷力之改造玩具手槍係屬槍砲彈藥刀械管制條例第
    四條第一項第一款所列槍砲，非經中央主管機關之許可，不得持有，竟未經許可
    ，於九十一年十二月十三日上午某時，在桃園縣龍潭鄉某處，以新臺幣（下同）
    一萬五千元向年籍不詳綽號「阿軍」之成年男子，購得可發射子彈具有殺傷力之
    仿ＦＮ廠半自動手槍製造之改造玩具手槍一支（含彈匣一個）而持有之，並於當
    日前往友人黃新全（已歿）住處拜訪並表示要為之設宴洗塵，二人旋於同日十一
    時許外出，由甲○○駕車搭載黃新全前往其他友人住處，途中甲○○將該購得改
    造玩具手槍拿出給黃新全觀看，待車行至桃園縣中壢市五權里三鄰上三座屋三七
    號處，甲○○即指示黃新全將該改造玩具手槍攜帶下車，黃新全因而將之放置在
    外套口袋內，二人乃一同下車而基於犯意聯絡共同持有之，旋即為據報前往該處
    埋伏之員警查獲，並扣得上開可發射子彈具有殺傷力之仿ＦＮ廠半自動手槍製造
    之改造玩具手槍一支（含彈匣一個，槍枝管制編號0000000000號）。
二、案經桃園縣警察局中壢分局報告臺灣桃園地方法院檢察署檢察官偵查起訴。
    理  由
一、訊據上訴人即被告甲○○矢口否認有右揭持有具有殺傷力改造玩具手槍之犯行，
    辯稱：槍係在黃新全身上查到的，伊當初承認係為黃新全扛罪，原審判太重云云
    。經查：
（一）被告甲○○前因毒品危害防制條例案件通緝，於九十一年十二月十三日十一時
      許，員警據報知悉其於上開地點交易毒品而前往埋伏，查獲後，要被告與黃新
      全二人趴在地上接受盤檢時，發現黃新全手在腹部動來動去，因而扣得前揭改
      造玩具手槍一支（含彈匣一個，槍枝管制編號0000000000號）等情
      ，業據證人即本案查獲員警林英志於偵查、原審審理時證述明確（見偵卷第四
      三頁，原審卷第二一頁、第九八至九九頁）。扣案之改造玩具手槍經送內政部
      警政署刑事警察局鑑驗結果，認係由仿ＦＮ廠半自動手槍製造之金屬玩具手槍
      換裝土造金屬槍管改造而成之改造手槍，機械性能良好，可擊發適用子彈，認
      具殺傷力，有該局九十二年一月九日刑鑑字第０九一０三三五０八七號槍彈鑑
      定書在卷（偵卷第二九、三十頁）足憑。
（二）被告甲○○迭於警詢、偵查中均再三供承：改造手槍一支係伊所有，係於九十
      一年十二月三十日當日上午跟綽號「阿軍」以一萬五千元價錢購買用來收藏觀
      賞，查獲當時因黃新全甫假釋出獄，伊去找他請他吃飯等語（見偵卷第七至八
      頁、第二○頁、第二七頁反面、第三三頁反面至第三四頁）。而證人黃新全於
      迭於警、偵訊中證述：警方在伊身上所查獲之八厘米改造手槍係甲○○所有，
      甲○○至龍潭鄉伊住處載伊出來，稱要請伊吃飯，在途中他拿一把手槍給伊看
      ，到了某住家樓下大門，他停車後，伊等一起下車，警察即圍過來，下車時他
      還叫伊把槍帶下車，伊才把槍放在口袋等語（見偵卷第五至六頁、第十八頁、
      第三六頁反面至三七頁），核與被告前開自白相符。足認扣案之改造玩具手槍
      固係於黃新全身上所查獲，惟確係被告所有，應屬無疑。
（三）被告其後雖於原審迄至本院審理翻異前揭自白，於原審審理時辯稱：查獲當天
      是黃新全答應每個月要給伊五千元，伊才承認那把槍是伊買的，但是後來黃新
      全未依約履行，伊現在才說出實情云云；復於本院審理時辯謂：係黃新全要伊
      扛下，要求與黃新全對質等語。惟查：
    1.按當事人或證人於案發後之供述，較少權衡利害得失或受他人干預，依經驗法
      則，較之事後翻異之詞為可信，此即所謂案重初供，故除可證明其更異之詞與
      事實相符，或初供係虛偽者外，自不得任意捨棄初供而不採（最高法院八十二
      年度臺上字第五三一一號判決意旨可資參照）。本件被告與證人黃新全為警查
      獲後，依渠等於警詢及偵查中所述，二者互核相符，已如前述。參以證人林英
      志於原審審理中證稱：從查獲至被告與黃新全做完筆錄期間，他們均未有任何
      交談，伊等不准他們有任何交談，而黃新全係於做筆錄時始提到係被告將槍交
      給他等語（原審卷第一○○至一○二頁）。揆諸前開說明，被告右揭警詢及偵
      查中之自白，及證人黃新全之證述，應與事實相符。益徵被告所辯是證人黃新
      全要其承認該改造手槍一事，並非事實。
    2.且被告於偵查中陳稱：伊與黃新全係朋友關係，是三、四年前在龍潭，因租房
      子他哥介紹認識，後來知道黃新全有吸毒，後來黃新全就被抓去關等語。以被
      告與證人黃新全之關係，在為警查獲及其後移送檢察官訊問時，此甚短期間內
      ，是否如被告所言，僅因證人黃新全答應每個月給予五千元，其即承諾而為上
      開自白，實堪存疑。又本件被告為警移送檢察官訊問後，旋即送臺灣新竹戒治
      所執行強制戒治，而在承辦檢察官九十二年一月八日、同年二月十日二次訊問
      時，此距離右揭為警查獲時間，已有將近二個月，若被告上開所辯屬實，以證
      人黃新全未依約履行條件，何以被告未為上開抗辯，猶一再為相同自白？況被
      告於本案繫屬原審審理後始更迭供詞，而證人黃新全於偵查中即已死亡，此有
      臺灣桃園地方法院檢察署相驗屍體證明書附卷（見偵卷第四九頁反面）可稽，
      是以，被告上開辯解亦無從與黃新全當庭互為對質，參諸上開說明，被告其後
      否認之辯解，應係事後卸責之詞，實難採憑。
（四）至原審審理中依職權將扣案改造手槍送內政部警政署刑事警察局採集指紋，雖
      經化驗結果未發現指紋，有該局九十二年八月二十九日刑紋字第０九二０一六
      三二四六號鑑驗書可按，然原審送驗時間距離右揭查獲時間已經八月有餘，因
      此時間經過以致未能在槍枝上採得指紋，實合於常情，尚難執此為有利於被告
      之認定，併與敘明。
（五）綜右事證，被告否認犯罪之辯解，尚難採信，其右揭持有改造玩具手槍犯罪行
      為已經證明，應依法論科。
二、核被告所犯，係為槍砲彈藥刀械管制條例第十一條第四項之未經許可持有可發射
    子彈具有殺傷力之改造槍枝罪。又被告於與證人黃新全共乘汽車時，將該改造手
    槍交與證人黃新全，僅係暫時供其觀賞，並無移轉該槍事實管理力之意，而證人
    黃新全亦無持有之意思，迨其後下車之際被告要證人黃新全為之攜帶下車時，則
    二人自斯時起始就持有該改造手槍，具有犯意聯絡及行為分擔，為共同正犯。
三、原審以被告所犯事證明確，援引槍砲彈藥刀械管制條例第十一條第四項、刑法第
    十一條前段、第二十八條、第四十二條第二項、罰金罰鍰提高標準條例第二條，
    現行法規所定貨幣單位折算新台幣條例第二條之規定，並審酌被告未經許可持有
    可發射子彈具有殺傷力之改造槍枝，對於社會治安之危害暨其犯罪動機、犯罪後
    否認之態度等一切情狀，量處有期徒刑一年四月，併科罰金新台幣陸萬元，並就
    宣告罰金刑部分，諭知易服勞役之折算標準，以示懲儆。扣案具有殺傷力之仿Ｆ
    Ｎ廠半自動手槍製造之改造玩具手槍一支（含彈匣一個，槍枝管制編號0000
    000000號），依槍砲彈藥刀械管制條例規定，係非經許可，不得持有之物
    ，屬違禁物，應依刑法第三十八條第一項第一款宣告沒收。經核其認事用法並無
    違誤。又本件量刑乃原審認事用法後依職權之行使，原判決理由已說明其科刑斟
    酌之事項，苟無其他顯然失出失入之情形，即應予以尊重，而不能任意砌詞指摘
    ；查依本案被告犯罪之情節，原審量處上開之刑，尚非偏重或有悖情理，應予維
    持。被告上訴，猶執陳詞否認犯行，並以原審判太重等語而指摘原判決不當，為
    無理由，應予駁回。
據上論斷，應依刑事訴訟法第三百六十八條，判決如主文。
本案經檢察官施慶堂到庭執行職務。
中　　　華　　　民　　　國　　九十三　　年　　　六　　　月　　　九　　　日
                              臺灣高等法院刑事第三庭
                                  審判長法  官  張  連  財
                                        法  官  張  傳  栗
                                        法  官  黃  金  富
右正本證明與原本無異。
如不服本判決，應於收受送達後十日內向本院提出上訴書狀，其未敘述上訴之理由者
並得於提起上訴後十日內向本院補提理由書（均須按他造當事人之人數附繕本）。
                                        書記官  江  采  廷
中　　　華　　　民　　　國　　九十三　　年　　　六　　　月　　　十　　　日
